臺灣花蓮地方法院刑事判決　　　　　　　　　　　　 九十三年度訴字第一九一號
　　公　訴　人　臺灣花蓮地方法院檢察署檢察官
　　被　　　告　甲○○
右列被告因行使偽造文書等案件，茲經檢察官提起公訴（九十三年度核退偵字第四三
三號第一九六三號、九十三年度核退字第七四六號、第一二一六號），因被告於準備
程序進行中就被訴事實為有罪之陳述，且所犯非死刑、無期徒刑、最輕本刑為三年以
上有期徒刑之罪或高等法院管轄第一審案件，經告知簡式審判程序之旨，並聽取檢察
官、被告之意見後，經本院合議庭裁定由受命法官獨任進行簡式審判程序，本院判決
如左：
    主  文
甲○○共同攜帶兇器竊盜，累犯，處有期徒刑壹年貳月。扣案之扳手壹支（即台灣花
蓮地方法院檢察署扣押物品清單中編號十三Ａ）、偽造之「八Ｒ—八一四二」車牌貳
面，均沒收之。
    事  實
一、甲○○於民國八十八年間因竊盜及侵占案件，分經本院判處有期徒刑九月、七月
    ，應合併執行有期徒刑一年二月，並於八十九年四月八日執行完畢。竟不知悔改
    ，復與乙○○（另經本院判決有期徒刑一年十月）基於意圖為自己不法所有之犯
    意聯絡，於九十二年十二月二十二日上午八時許，由乙○○駕車搭載甲○○至宜
    蘭縣羅東鎮○○○路一六一號前，乙○○留在車內把風，甲○○則持乙○○所有
    足供兇器使用之扳手一支下車，撬開車門鎖，竊取魏宗展所使用之芳希木業有限
    公司（以下簡稱芳希公司）所有，停放於該處之車牌號碼Ｑ三—四二二九號自小
    客車一台。並於當天晚間，在北宜公路上之不詳地點，二人基於行使偽造特種證
    書之犯意聯絡，由甲○○將上開竊得車輛交由乙○○拆掉該車輛原有之Ｑ三—四
    二二九號車牌，另懸掛乙○○委請姓名年籍不詳綽號「明春」之成年男子偽造之
    「八Ｒ—八一四二」號車牌之特許證書二面，足以生損害於芳希公司及交通監理
    單位對車輛管理之正確性。嗣於九十三年三月二十九日凌晨一時許，在花蓮縣新
    城鄉○○村○○○街路口，為警查獲乙○○，並扣得偽造之「八Ｒ—八一四二」
    車牌兩面及扳手一支，始查知上情。
二、案經花蓮縣警察局移送臺灣花蓮地方法院檢察署檢察官偵查起訴。
    理  由
一、訊據被告甲○○就其於右揭時間、地點，竊取被害人魏宗展所使用芳希公司所有
    之車輛及改掛偽造之「八Ｒ—八一四二」號車牌之特許證書二面於上開竊得車輛
    上等事實，迭於警詢、偵訊及本院審理中坦承不諱，核與被害人魏宗展於警詢中
    指述之失竊情節及同案被告乙○○於本院審理中供陳改掛偽造之「八Ｒ—八一四
    二」號車牌二面於竊得車輛上等情相符，另有宜蘭縣警察局車輛協尋電腦輸入單
    、車籍作業系統查詢認可資料、贓證物品認領保管收據各一紙及現場照片七幀、
    懸掛「八Ｒ—八一四二」之自小客車照片二幀附卷可查，並有扳手一支、偽造之
    「八Ｒ—八一四二」號車牌二面扣案可佐，另扣案之車牌，其車牌上之黑漆，在
    「台灣省」三字上邊緣不整齊，顯然係以手工描繪，並有部分掉漆；數字部分其
    凸起邊緣與黑漆邊緣並不一致等情，業經台灣花蓮地方法院檢察署檢察官勘驗屬
    實，有偽造車牌照片八幀及履勘筆錄一份附卷可證，足認上開「八Ｒ—八一四二
    」車牌確係偽造，被告前揭自白，與事實相符，足認為真實。本案事證明確，被
    告犯行洵堪認定，應依法論科。
二、按扳手為質地堅硬之物，客觀上具有行兇之危險性，足以對人之身體、生命造成
    威脅，其為兇器應無疑問。核被告所為，係犯刑法第三百二十一條第一項第三款
    攜帶兇器竊盜罪、同法第二百十六條、第二百十二條行使偽造特許證書罪。被告
    與同案被告甲○○就上開犯行，有犯意聯絡及行為分擔，應論以共同正犯。又被
    告所犯加重竊盜罪與行使偽造特許證書罪間，具有方法結果之牽連關係，應從一
    重之加重竊盜罪處斷。被告有如事實欄所示之前科，並於八十九年四月八日執行
    完畢，有台灣高等法院被告全國前案紀錄表一份在卷可佐，其於五年以內再犯本
    件有期徒刑以上之罪，為累犯，應依刑法第四十七條規定加重其刑。爰審酌被告
    有侵占、竊盜等前科，有台灣高等法院被告全國前案紀錄表一紙在卷可查，其素
    行非佳，且被告年輕力壯，卻不思循正當合法途徑賺取財富，侵害人民財產權益
    ，且行使偽造特許證書，亦增加交通監理單位管理車輛之困難，影響社會秩序，
    並審酌被告犯罪之手段、對被害人造成之損害，以及犯罪後坦承犯行，態度良好
    等一切情狀，量處如主文所示之刑。
四、扣案之扳手一支（即台灣花蓮地方法院檢察署扣押物品清單中編號十三Ａ）、偽
    造之「八Ｒ—八一四二」車牌兩面，均係同案被告乙○○所有且供被告與同案被
    告乙○○犯罪所用之工具及物品，分據被告及同案被告乙○○於本院審理中供述
    明白，均應依刑法第三十八條第一項第二款規定，宣告沒收。
據上論斷，應依刑事訴訟法第二百九十九條第一項前段，刑法第二十八條、第三百二
十一條第一項第三款、第二百十六條、第二百十二條、第五十五條、第四十七條、第
三十八條第一項第 二款，罰金罰鍰提高標準條例第一條前段，判決如主文。
本案經檢察官丙○○到庭執行職務。
中　　華　　民　　國　　九十四　　　　年　　一　 　月　　　三十一  　　日
                              臺灣花蓮地方法院刑事第二庭
                                  法　官
右正本證明與原本無異。
如對本判決不服，應於送達後十日內，向本院提出上訴狀。（應抄附繕本）
